【裁判字號】    95,交聲,514
【裁判日期】    951222
【裁判案由】    違反道路交通管理處罰條例聲明異議
【裁判全文】
臺灣桃園地方法院交通事件裁定         95年度交聲字第514號
原處分機關  交通部公路總局新竹區監理所
異  議  人
即受處分人  甲○○
上列受處分人因違反道路交通管理處罰條例案件，對於交通部公
路總局新竹區監理所於民國95年9 月19日所為之桃監裁罰字第裁
52-DB0000000號處分，聲明異議，本院裁定如下：
    主  文
異議駁回。
    理  由
一、原處分意旨略以：異議人即受處分人（下稱異議人）甲○○
    於民國九十五年七月二十三日上午九時二十七分許，將其所
    有之車號０四一八－ＥＪ號自用小客車，停靠於劃有紅實線
    禁止臨時停車之桃園縣桃園市○○○街一九一號前，經警以
    「在禁止臨時停車之處所停車（紅線）違停」為由掣單舉發
    ，原處分機關交通部公路總局新竹區監理所因而依道路交通
    管理處罰條例第五十六條第一項第一款之規定，裁處異議人
    罰鍰新臺幣（下同）九百元等語。
二、異議意旨略以：桃園市○○○街原本係劃設白實線之路段，
    後因設立消防栓，故公路主管機關另將中埔二街一九一號至
    一九五號前之路段，劃設為紅實線，以禁止臨時停車，惟於
    本件異議人遭舉發違規之前，該消防栓早已於不詳時間，再
    度遷往中埔二街一八一號前的對面街道旁，是以中埔二街一
    九一號前之紅實線實已無劃設之必要，惟公路主管機關遲遲
    未將紅實線塗銷，並於消防栓所在之路段另行劃設紅實線，
    此為公路主管機關行政疏失及不作為，而導致異議人之不利
    益，異議人不應為此受罰，爰於法定期間內提起本件異議等
    語。
三、按紅實線設於路側，用以禁止臨時停車；在禁止臨時處所不
    得停車；汽車駕駛人停車時，在禁止臨時停車處所停車者，
    處新臺幣六百元以上一千兩百元以下罰鍰，道路交通標誌標
    線號誌設置規則第一百四十九條第一項第一款第五目、道路
    交通安全規則第一百一十二條第一項第一款、道路交通管理
    處罰條例第五十六條第一項第一款分別定有明文。
四、經查，異議人並不否認於上開時、地將其所有之前開自小客
    車，停放於劃設有紅實線之中埔二街一九一號前，且有卷附
    之舉發照片二幀等在卷為證，是異議人確有於劃設有紅實線
    之禁止臨時停車處所停車之違規情事無誤，惟異議人辯稱該
    紅實線業無劃設之必要云云，然道路交通主管機關於前開地
    點劃設紅實線，係本於其行政裁量之職權，雖係因設立消防
    栓方為之行政措施，然任何用路人在道路交通標誌、標線、
    號誌尚未變更前均應依法遵循，民眾若對於行政機關具體行
    政措施如有意見，應循正當管道向行政機關反應，尚難自行
    主觀認定該項措施是否合理、有無延續必要，而決定是否遵
    循，否則道路交通秩序將無以維繫，而民眾亦將無所適從，
    從而異議人以前詞置辯，尚非可採。
五、綜上所述，原處分機關以異議人有前揭違規情事，依道路交
    通管理處罰條例第五十六條第一項第一款之規定，裁處異議
    人罰鍰九百元，核無違誤。本件異議為無理由，應予駁回。
據上論斷，應依道路交通管理處罰條例第八十七條第二項、道路
交通案件處理辦法第十九條，裁定如主文。
中    華    民    國    95    年    12    月    22    日
                  交通法庭    法  官  吳為平
以上正本證明與原本無異。
如不服本裁定應於送達後五日內向本院提出抗告狀。
                              書記官  江惠婷
中    華    民    國    95    年    12    月    25    日


司法院資訊處製作；財團法人民間司法改革基金會備份。
